---
title: "Distribuación de la poblacion en México"
author: "Karen Lizbeth Sanchez Florencio"
date: "11/1/2022"
output:
  html_document:
    df_print: paged
---

```{r setup, include=FALSE}
knitr::opts_chunk$set(echo = TRUE)
```

## Introducción 

Este proyecto surge de la necesidad de analizar como se distribuye la población en el país con especial enfasis en el estado de Guerrero desde una perspectiva diferente y poco vista (el análisis de datos funcionales).

Los datos aquí usados fueron obtenidos de la páfina oficial del INEGI https://www.inegi.org.mx/programas/ccpv/2020/default.html 

```{r,include=FALSE,warning=FALSE}
library(readxl)
library(tidyverse)
library(dplyr)
library(ggplot2)
library(expss)
library(DT)
library(summarytools)
estados = read.csv("conjunto_de_datos/conjunto_de_datos_iter_00CSV20.csv")
municipios = read.csv("conjunto_de_datos/conjunto_de_datos_iter_12CSV20.csv")
estados <- estados [estados$MUN == 0, ]
estados <- estados [estados$LOC == 0, ]
estados<- estados [!(estados$ï..ENTIDAD == 0), ]
municipios <-municipios [municipios$LOC == 0, ]
municipios<- municipios [!(municipios$MUN == 0),]
```
 
Al ya tener nuestras bases de datos limpias podemos realizar los procedimientos que deseemos, como por ejemplo los siguientes mapas que cuentan con la informacion acerca de la población,

```{r, echo=FALSE,fig.align='center',fig.height=5,fig.width=7,warning=FALSE}
library(rgdal)
library(leaflet)
library(sp)
library(sf)
library(jsonlite)
estados2<-readOGR("México_Estados.shp")
municipios2<-readOGR("gro_municipio.shp")
datos<-fromJSON("inegi-lista-estados-master/states.json")

leaflet(estados2)%>% addTiles()%>% addPolygons(color = "#444444",weight = 1,
                                           opacity = 1.0,fillOpacity = 0.5,
                                           highlightOptions=highlightOptions(color = "white",weight = 2,bringToFront = TRUE))%>%
  addMarkers(lng=as.numeric(datos$lng),lat=as.numeric(datos$lat), label = sprintf("%s<br/>Población Total: %s<br/>Población femenina: %s<br/>población masculina: %s",datos$nombre_entidad,estados$POBTOT,estados$POBFEM, estados$POBMAS) %>% lapply(htmltools::HTML),)

```
A continuacion se pueden apreciar distintos histogramas con respecto a las entidades.
```{r, echo=FALSE,fig.align='center',fig.height=5,fig.width=7,warning=FALSE}

```
 Y ahora se presenta un mapa del estado respecto a sus municipios
```{r,echo=FALSE,fig.align='center',fig.height=5,fig.width=7,warning=FALSE}
datos2<-fromJSON("inegi-lista-estados-master/cities/12.json")
leaflet(municipios2)%>% addTiles()%>% addPolygons(color = "#444444",weight = 1,
                                           opacity = 1.0,fillOpacity = 0.5,
                                           highlightOptions=highlightOptions(color = "white",weight = 2,bringToFront = TRUE))%>%
  addMarkers(lng=as.numeric(datos2$lng),lat=as.numeric(datos2$lat), label = sprintf("%s<br/>Población Total: %s<br/>Población femenina: %s<br/>población masculina: %s",datos2$nombre_municipio,municipios$POBTOT,municipios$POBFEM, municipios$POBMAS) %>% lapply(htmltools::HTML),)

```
 
 